【裁判字號】    92,上易,1015
【裁判日期】    921231
【裁判案由】    家暴傷害
【裁判全文】
臺灣高等法院臺南分院刑事判決                                      巨股
    上訴人      乙○○
    即被告
                丙○○
                丁○○
右上訴人因家暴傷害案件，不服臺灣嘉義地方法院九十二年度易字第二八一號中華民
國九十二年九月四日第一審判決（起訴案號：臺灣嘉義地方法院檢察署九十二年度偵
字第一八三四號），提起上訴，本院判決如左：
    主  文
上訴駁回。
    事  實
一、緣乙○○係甲○○○（經原審判決後，未上訴而確定）女婿，二人屬家庭暴力防
    治法第三條第三款所定之家庭成員，甲○○○因乙○○騎機車遭開罰單問題，於
    民國九十二年二月二十日十二時三十分許，與其女即乙○○之妻陳美蓮至嘉義市
    ○○路二０五號乙○○開設之「米堤美髮店」找乙○○理論，陳美蓮欲向乙○○
    索取罰單款台幣一萬八千元，因乙○○不給，而與乙○○爭吵，乙○○並作勢欲
    出手毆打陳美蓮，甲○○○見狀心生不滿，而與乙○○發生口角，乙○○即以電
    話聯絡其胞妹陳莉如，適丙○○在場見聞，即逕行前往該處，丁○○亦經其妻陳
    莉如告知後，前往該處，詎丁○○到場後，亦加入爭吵中，雙方爭執激烈，乙○○乃與丙○○及妹婿丁○○共同基於傷害之犯意聯絡，由乙○○以手毆打甲○○○胸前，丁○○亦拉扯甲○○○，丙○○則抓甲○○○頭髮及皮包，甲○○○亦
    不甘示弱，亦基於傷害之犯意，以手指抓傷丁○○頸部，甲○○○因而受有胸腹
    部鈍傷、左臉挫傷、雙手、雙膝鈍傷之傷害，丁○○則受有頸部三處擦傷，分別
    為五＊０．２公分、８＊０．３公分、１＊０．２公分之傷害。
二、案經甲○○○、丁○○訴由嘉義市警察局第二分局報請臺灣嘉義地方法院檢察署
    檢察官偵查起訴。
    理  由
一、訊據上訴人即被告乙○○、丙○○、丁○○固坦承曾於右揭時地發生爭執，惟均
    矢口否認有何傷害之犯行，均辯稱：我們沒有傷害甲○○○，甲○○○打我們云
    云，被告被告乙○○並辯稱：甲○○○係伊岳母，伊不可能打她等語，丙○○、
    丁○○並辯稱：渠等已知警察前來處理，豈有可能對甲○○○動手，其傷不知道
    如何發生等語，經查：
    （一）甲○○○係被告乙○○之岳母，二人具有家庭暴力防治法第三條第三款所
          定之家庭成員關係，業據該二人自承不諱，核與證人陳美蓮即甲○○○之
          女、乙○○之妻證述明確（見警卷第十二頁背面），應可認定。
    （二）同案被告甲○○○與被告乙○○、丙○○、丁○○於右揭時地因罰單繳款
          問題發生爭執等情，業據該四人供陳明確（見警卷、偵查卷第九頁反面、
          本院卷第廿四頁），核與證人陳美蓮於警訊時證述明確（見警卷第十二頁
          背面）。
    （三）另被告乙○○、丙○○、丁○○確因此聯手毆打同案被告甲○○○等情，
          除據甲○○○於警訊、偵查及原審調查時堅指不移外（見警卷第一、二頁
          、偵卷第九頁、原審卷第十八頁），核與證人陳美蓮於偵查時證述相符（
          見警卷第十二頁、偵卷第十頁）。
    （四）證人江雅倫即米堤美髮店員於偵查時亦證稱：「．．．我在店裏吃東西，
          ．．我又出來就看見昇與鳳在爭吵，昇推鳳的肩膀一下，又抓鳳的皮包與
          頭髮，鈞與他人三人打在一起，場面很混亂：：鳳被他人三人推倒在地上
          ，衣服也被扯破了：：」（見偵卷第三十八頁）；證人林英萍即該店店員
          於偵查時亦證稱：「後來聽到外面很吵，有位女子一直在罵三字經，我出
          去看，見鈞鳳與二名我不認識的一男一女在爭吵，蓮在外面，我看到鈞有
          拳頭打鳳胸前，另一名男子拉扯鳳，另一名女子拉鳳的皮包，鳳跌坐在地
          上，四人就打在一起：：」（見偵卷第三十八頁），而甲○○○確受有胸
          腹部鈍傷、左臉挫傷、雙手雙膝鈍傷等之傷害，此亦有財團法人天主教聖
          馬爾定醫院出具之診斷證明書一紙，照片二幀在卷可參（警卷第十五頁、
          偵卷第十一頁），參以證人即到場處理之警員林萬居於偵查中證稱：「當
          時雙方都在店前大聲吵；那時鳳等人正在拉扯，我將他們分開．．．」等
          語。是同案被告甲○○○確因被告乙○○、丙○○、丁○○之傷害犯行受
          有上述之傷害，應可認定。
    （五）綜上所述，被告三人所辯未傷害甲○○○云云，顯係卸責之詞，不足採信
          ，本案事證明確，被告三人犯行堪以認定。
二、核被告三人所為，均係犯刑法第二百七十七條第一項普通傷害罪。被告乙○○、
    丙○○、丁○○三人有犯意聯絡、行為分擔，均為共同正犯。
三、原審適用刑法第二十八條、第二百七十七條第一項、第四十一條第一項前段，罰
    金罰鍰提高標準條例第一條前段、第二條之規定，並審酌被告三人均無何前科紀
    錄、品性素行良好、犯罪動機乃因罰單引起之爭執、同案被告甲○○○係乙○○
    之岳母，被告乙○○竟夥同被告丙○○、丁○○等人毆傷甲○○○，犯行惡劣，
    犯後均否認犯行、且未達成和解等情，分別量處被告乙○○役役伍拾玖日、被告
    丙○○、丁○○各處拘役五十日，並均諭如知易科罰金均以三百元折算一日之標
    準。本院經核原判決認事用法及量刑，尚無不合。被告三人上訴意旨，猶執陳詞
    ，否認犯罪，並泛言上開證人江雅倫、林英萍所為證言不實云云，指摘原判決不
    當，為無理由，應予駁回。
據上論斷，應依刑事訴訟法第三百六十八條，判決如主文。
本案經檢察官劉欽銘到庭執行職務。
中      華      民      國      九十二      年    十二      月  三十一  日
                                  臺灣高等法院臺南分院刑事第一庭
                                      審判長法官  茆  臺  雲
                                            法官  李  文  福
                                            法官  田  平  安
右正本證明與原本無異。
不得上訴。
                                      法院書記官  劉  岳  文
中    華    民    國      九十二      年      十二     月   三十一      日
本案論罪科刑法條全文
中華民國刑法第二百七十七條 (普通傷害罪)傷害人之身體或健康者，處三年以下有
期徒刑、拘役或一千元以下罰金。犯前項之罪因而致人於死者，處無期徒刑或七年以
上有期徒刑；致重傷者，處三年以上十年以下有期徒刑。


司法院資訊處製作；財團法人民間司法改革基金會備份。
